# 求助版主！

提问人：125430194 时间：2017-12-01 10:15:00
基本情况： 甲公司 2016 年 6 月设立一家子公司A，A公司注册资金 200 万，甲公司持股95%，自然人乙持股5%。 2016 年A公司亏损 30万， 2017 年1-9月A公司亏损 300 万。 2017 年 9 月 30 日，甲公司将持有的75%的股份转让给自然人丙，乙将其持有的5%转让给丙，转让完成后，A公司的股东是丙持股80%，甲持股20%（有重大影响）。 假设A公司 9 月 30 日净资产是-130万（实收资本 200 万，未分配利润-330万）。
问题： 下列会计处理是否正确？A公司1-9月的利润应该合并到甲公司，但是感觉这样处理与会计准则解释第 4 号的解释不符。请各位老师给看看是哪里出问题了？ 1 、 9 月 30 日，处置A公司时，甲公司单户报表处置分录： 借：投资收益 150 万 贷：长期股权投资 150 万 处置完成后，还持有20%，按照权益法进行调整： 借：长期股权投资 （200-330） 20%=-26 万 贷：
投资收益 （ 200-330 ） 20%=-26 万 2 、 9 月 30 日，甲公司做合并报表时，分录如下： --- （假设按成本法合并，不再进行一步步的调整） 借：年初未分配利润 30 75%=22.5 万 贷：投资收益 30 75%=22.5万 。 附：会计准则解释第 4 号--问题 4四、企业因处置部分股权投资或其他原因丧失了对原有子公司控制权的，对于处置后的剩余股权应当如何进行会计处理？　　答：企业因处置部分股权投资或其他原因丧失了对原有子公司控制权的，应当区分个别财务报表和合并财务报表进行相关会计处理：
（一）在个别财务报表中，对于处置的股权，应当按照《企业会计准则第 2 号——长期股权投资》的规定进行会计处理；同时，对于剩余股权，应当按其账面价值确认为长期股权投资或其他相关金融资产。处置后的剩余股权能够对原有子公司实施共同控制或重大影响的，按有关成本法转为权益法的相关规定进行会计处理。 　　（二）在合并财务报表中，对于剩余股权，应当按照其在丧失控制权日的公允价值进行重新计量。处置股权取得的对价与剩余股权公允价值之和，减去按原持股比例计算应享有原有子公司自购买日开始持续计算的净资产的份额之间的差额，计入丧失控制权当期的投资收益。与原有子公司股权投资相关的其他综合收益，应当在丧失控制权时转为当期投资收益。企业应当在附注中披露处置后的剩余股权在丧失控制权日的公允价值、按照公允价值重新计量产生的相关利得或损失的金额。

回答人：chenyiwei
1 、对剩余的20%股权在个别报表层面按权益法调整的金额应为（-330） 20%=-66 万。但因为剩余股权的投资成本只有 40 万，如按 -66 万调整会导致长期股权投资账面价值为负数，因此在不承担超额亏损责任的前提下，以冲减至零为限，即调整金额为 -40 万。 2 、合并报表层面，可将前期确认的超额亏损份额（ -130 95%）=123.5万元转回，作为合并报表层面的处置子公司损益。

提问人：125430194 时间：2017-12-03 08:19:16
还剩20%股权,也就是说这20%的亏损已经在单户报表承担了，处置长投损失也在单户报表承担了，是不是合并转回未分配利润-330×75%才行？

回答人：chenyiwei
合并层面，前期确认的超额亏损，在处置时，在不承担额外责任的前提下，可以转回作为处置当期的投资收益。